【裁判字號】    98,訴,57
【裁判日期】    980226
【裁判案由】    毒品危害防制條例
【裁判全文】
臺灣基隆地方法院刑事判決                98年度訴字第57號
公  訴  人  臺灣基隆地方法院檢察署檢察官
被      告  甲○○
上列被告因違反毒品危害防制條例案件，經檢察官提起公訴（97
年度毒偵字第3049號），被告於準備程序進行中，就被訴事實為
有罪之陳述，經本院合議庭裁定由受命法官獨任進行簡式審判程
序，判決如下：
    主  文
甲○○施用第一級毒品，累犯，處有期徒刑柒月，扣案第一級毒
品海洛因壹包（驗餘淨重零點肆肆公克）併同無法析離之包裝袋
壹只，沒收銷燬之。又施用第二級毒品，累犯，處有期徒刑月
。應執行有期徒刑玖月，扣案第一級毒品海洛因壹包（驗餘淨重
零點肆肆公克）併同無法析離之包裝袋壹只，沒收銷燬之。
    事  實
一、甲○○有下列前案紀錄，及施用毒品執行觀察、勒戒、強制
    戒治之紀錄：
  (一)前2 次因施用毒品案件【一犯、二犯】，經裁定送觀察、勒
    戒後，均認無繼續施用毒品之傾向，先後於民國88年4 月9
    日、同年12月16日執行完畢釋放，並由臺灣基隆地方法院檢
    察署檢察官分別以88年度偵字第927 號及88年度毒偵字第11
    21號為不起訴處分確定。
  (二)又因施用第一、二級毒品案件【三犯】，經本院裁定令入戒
    治處所施以強制戒治，並於91年5 月21日期滿執行完畢；同
    案並經本院以89年度訴字第784 號各判處有期徒刑8 月、3
    月，應執行徒刑10月確定。
  (三)復因施用第一級毒品案件，經本院以90年度訴字第658 號判
    處有期徒刑5 月確定；又因竊盜及搶奪案件，經本院以90年
    度訴字第720 號各判處有期徒刑2 年6 月、8 月確定，前開
    3 罪，嗣經本院以91年度聲字第243 號裁定應執行有期徒刑
    3 年7 月確定，再與上述(二)所示案件接續執行，於93年12月
    3 日假釋出監，刑期至95年7月12日期滿。
  (四)嗣於前述假釋期間，再因施用第一級毒品案件，經本院以94
    年度訴字第362 號判處有期徒刑9 月確定，復因施用第二級
    毒品案件，經本院以94年度易字第301 號判處有期徒刑4 月
    確定，故經法院撤銷上揭假釋，所餘殘刑與上開2 案接續執
    行，後經同法院以96年度聲減字第735 號裁定減刑後應執行
    有期徒刑6 月確定，甫於96年8 月31日易科罰金執行完畢【
    構成累犯】。
  (五)復因施用第一級毒品案件，經臺灣基隆地方法院檢察署檢察
    官以97年度毒偵字第2777號為緩起訴處分確定，嗣於緩起訴
    期間內，又故意更犯有期徒刑以上之施用第一級毒品案件，
    經本院以97年度訴字第1204號判處有期徒刑7 月，再經撤回
    上訴而確定（尚未執行），而前開緩起訴處分，業經臺灣基
    隆地方法院檢察署檢察官以97年度撤緩字第80號撤銷原處分
    確定，再經本院以97年度訴字第1843號判處應執行有期徒刑
    6 月（尚未確定）。
二、詎其猶不知悔改，基於施用第一級毒品海洛因之犯意，於97
    年11月29日19時許，在其基隆市○○區○○街117 之3 號4
    樓住處，將第一級毒品海洛因置入注射針筒內，摻水混合注
    射手肘內側皮膚靜脈血管處之方式，非法施用第一級毒品海
    洛因1 次；另基於施用第二級毒品甲基安非他命之犯意，於
    同日20時許，在同上址住處，將第二級毒品甲基安非他命放
    入玻璃球吸食器（未扣案），再以打火機點燃燒烤吸食器底
    部產生煙霧吸食之方式，非法施用第二級毒品甲基安非他命
    1 次。嗣於97年12月1 日14時40分許，為警在基隆市○○區
    ○○路29號前查獲，並扣得第一級毒品海洛因1 包（驗餘淨
    重0.44公克），復經警採尿送驗，結果呈嗎啡、可待因、安
    非他命、甲基安非他命陽性反應，始知上情。
三、案經基隆市警察局第二分局報告臺灣基隆地方法院檢察署檢
    察官偵查起訴。
    理  由
一、本件被告所犯者非為死刑、無期徒刑、最輕本刑為3 年以上
    有期徒刑之罪或高等法院管轄第一審案件，其於準備程序進
    行中，先就被訴事實為有罪之陳述，經告知其簡式審判程序
    之旨，並聽取公訴人及被告之意見後，本院依刑事訴訟法第
    273 條之1 第1 項之規定，裁定由受命法官獨任進行簡式審
    判程序，且依同法第273 條之2 規定，簡式審判程序之證據
    調查，不受第159 條第1 項、第161 條之2 、第161 條之3
    、第163 條之1 及第164 條至第170 條規定之限制，合先敘
    明。
二、上開事實，業據被告於檢察官偵查時及本院準備程序及審理
    時坦承在卷，而被告為警查獲所採集之尿液經送臺灣尖端先
    進生技醫藥股份有限公司以酵素免疫分析法初步檢驗鴉片類
    及安非他命類為陽性，並以氣相層析質譜分析法確認檢驗後
    ，結果呈施用第一級毒品海洛因代謝後之嗎啡陽性反應（檢
    出嗎啡濃度為36040ng ／ml、衛生署閾值濃度300ng ／ml）
    及甲基安非他命陽性反應（檢出甲基安非他命19440ng/ml，
    且安非他命2580ng/ml ，衛生署閾值濃度甲基安非他命
    500ng ／ml且安非他命>=100 ng／ml），有該公司濫用藥物
    檢驗報告、被告之尿液檢體對照表各1 份附卷可稽，復參以
    酵素免疫分析或薄層定性分析等方式為初步篩檢者，檢驗結
    果固有相當程度偽陽性之可能，然以氣相層析質譜儀分析法
    之儀器為交叉確認者，檢驗結果出現偽陽性之機率則極低，
    因而具有公信力，核足為對被告為不利之認定，況查法務部
    調查局就尿液之檢驗方法亦採取氣相層析質譜儀分析法，且
    觀諸被告之尿液檢驗結果，所含嗎啡及甲基安非他命、安非
    他命濃度，遠超過衛生署檢測標準，是以該公司所採以酵素
    免疫分析法為初步檢驗，再以氣相層析質譜儀分析法為確認
    檢驗之檢驗方法所得檢驗結果，應無檢驗錯誤之虞，復有扣
    案第一級毒品海洛因1 包（驗餘淨重0.44公克）、交通部民
    用航空局航空醫務中心毒品鑑定書、基隆市警察局第二分局
    正濱所查獲涉嫌毒品危害防制條例毒品初步鑑驗報告書及照
    片4 張等文件附卷可佐，足認被告自白與事實相符。又被告
    有如事實欄一、記載多次施用毒品經觀察、勒戒及強制戒治
    ，並經判處有期徒刑確定之事實等情，亦有臺灣高等法院被
    告前案紀錄表存卷可參，其於初犯毒品危害防制條例第10條
    案件，經觀察勒戒執行完畢釋放後，5 年內已二犯、三犯毒
    品危害防制條例第10條之罪，並經起訴且判處有期徒刑確定
    在案，顯見其再犯率甚高，原實施觀察、勒戒或強制戒治，
    已無法收其實效，依據最高法院97年度第5 次刑事庭會議決
    議意旨，被告本次犯行應依同條例第23條第2 項規定追訴處
    罰。被告施用第一級毒品海洛因、第二級毒品甲基安非他命
    ，罪證明確，犯行洵堪認定，自應依法論科。
三、論罪科刑部分：
  (一)查海洛因、甲基安非他命分別係毒品危害防制條例第2 條第
    2 項第1 、2 款所定之第一、二級毒品，核被告所為係犯毒
    品危害防制條例第10條第1 項、第2 項之施用第一、二級毒
    品罪。被告持有第一、二級毒品之低度行為，應為施用第一
    、二級毒品之高度行為所吸收，不另論罪。又被告所犯上開
    2 罪名，其犯意各別、犯罪行為時間及方式均不同，應依刑
    法第50條規定，分論併罰。
  (二)被告有事實欄一、所載之前案紀錄暨科刑執行情形，有臺灣
    高等法院被告前案紀錄表在卷可稽，其於受有期徒刑之執行
    完畢後，5 年內故意再犯有期徒刑以上之本罪，為累犯，應
    依刑法第47條第1 項之規定加重其刑。
  (三)爰審酌被告二次犯罪動機在於解除生理之癮、曾有施用毒品
    之前科仍不知戒除，惟犯罪後坦承犯行，且所犯之施用毒品
    犯行乃戕害自己身心健康，並未危及他人等一切情狀，分別
    量處如主文所示之刑，並依刑法第51條第5 款規定，合併定
    應執行之刑。
四、沒收部分：
    扣案之第一級毒品海洛因1 包（驗餘淨重0.44公克）併同無
    法析離之包裝袋1 只，包裝袋應與毒品整體視為查獲之毒品
    ，依毒品危害防制條例第18條第1 項前段之規定，宣告沒收
    銷燬之（蓋無論以何種方式包裝袋與其內裝之毒品，包裝袋
    內均會有極微量毒品殘留，故上述包裝袋應整體視為查獲毒
    品，一併依前揭規定宣告沒收銷燬之，參見最高法院95年度
    臺上字第3739號、第7354號判決）。
據上論斷，應依刑事訴訟法第273 條之1 第1 項、第299 條第1
項前段，毒品危害防制條例第10條第1 項、第2 項、第18條第1
項前段、第23條第2 項，刑法第11條、第47條第1 項、第51條第
5 款，判決如主文。
本案經檢察官乙○○到庭執行職務。
中    華    民    國    98    年    2     月    26    日
                  刑事第三庭法  官  黃永定
以上正本證明與原本無異。
如不服本判決應於收受本判決後10日內向本院提出上訴書狀，其
未敘述上訴理由者，並得於提起上訴後10日內向本院補提理由書
狀（均須按他造當事人之人數附繕本）「切勿逕送上級法院」。
中    華    民    國    98    年    2     月    26    日
                            書記官  劉珍珍
附錄論罪法條：
毒品危害防制條例第10條
I施用第一級毒品者，處6月以上5年以下有期徒刑。
II施用第二級毒品者，處3年以下有期徒刑。


司法院資訊處製作；財團法人民間司法改革基金會備份。
